臺灣桃園地方法院刑事判決　　　　　　110年度交易字第455號
公　訴　人　臺灣桃園地方檢察署檢察官
被　　　告　宋欽順


上列被告因過失傷害案件，經檢察官聲請簡易判決處刑（110 年
度偵字第21949 號），本院簡易庭認不宜以簡易判決處刑，移送
適用通常訴訟程序審理，判決如下：
    主  文
本件公訴不受理。
    理  由
一、公訴意旨如聲請簡易判決處刑書所載（如附件）。
二、按告訴乃論之罪，告訴人於第一審辯論終結前得撤回其告訴
    ；告訴經撤回者，應諭知不受理之判決；不受理之判決，得
    不經言詞辯論為之，刑事訴訟法第238 條第1 項、第303 條
    第3 款、第307 條分別定有明文。查本件告訴人唐竟崴告訴
    被告宋欽順過失傷害案件，起訴書認被告係觸犯刑法第284
    條前段之罪，依刑法第287 條前段規定，須告訴乃論。茲據
    告訴人具狀撤回告訴，此有刑事撤回告訴狀在卷可按，依照
    首開說明，本件爰不經言詞辯論，逕諭知不受理之判決。
三、依刑事訴訟法第452 條、第284 條之1 、第303 條第3 款、
    第307 條，判決如主文。
中    華    民    國    110   年    10    月    21    日
                      刑事第二庭法  官  劉家祥
以上正本證明與原本無異。
如不服本判決應於收受判決後20日內向本院提出上訴書狀，並應
敘述具體理由。其未敘述上訴理由者，應於上訴期間屆滿後20日
內向本院補提理由書(均須按他造當事人之人數附繕本)「切勿逕
送上級法院」。
                                書記官  劉世揚
中    華    民    國   110    年    10    月    21    日
如不服本判決應於收受判決後20日內向本院提出上訴書狀，並應
敘述具體理由。其未敘述上訴理由者，應於上訴期間屆滿後20日
內向本院補提理由書(均須按他造當事人之人數附繕本)「切勿逕
送上級法院」。
附件：
臺灣桃園地方檢察署檢察官聲請簡易判決處刑書
                                    110 年度偵字第 00000
                                    號
     被      告  宋欽順  男  66歲（民國00年0月00日生）
                         住桃園市○鎮區○○路 00 號
 
                         國民身分證統一編號：Z000000000
                         號
上列被告因過失傷害案件，業經偵查終結，認為宜以簡易判決處
刑，茲將犯罪事實及證據並所犯法條分敘如下：
        犯罪事實
一、宋欽順於民國 109 年 9 月 18 日晚間 7 時許，自桃園市
    ○鎮區○○路 00 號住處外出，沿桃園市平鎮區環南路（下
    僅稱路街名）中央劃分島路段，欲至對向環南路 35 巷附近
    傾倒垃圾，本應注意不得在設有中央劃分島之路段，穿越道
    路，依當時天候陰、夜間有照明、路面濕潤無缺陷、道路無
    障礙物、視距良好，並無任何不能注意之情形，竟疏未注意
    及此，貿然穿越道路至環南路 35 巷口，適有唐竟崴騎乘車
    牌號碼 000-000號普通重型機車駛至，見狀緊急煞車而自行
    摔車，並撞及停放在路旁之車牌號碼 000-0000 號及
    MDM-3229 號普通重型機車，致使唐竟崴受有左側膝部挫傷
    、左側手肘挫傷、左大腿挫傷、右遠端橈尺關節半脫位等傷
    害。
二、案經唐竟崴訴由桃園市政府警察局平鎮分局報告偵辦。
        證據並所犯法條
一、詢據被告宋欽順矢口否認有何過失傷害犯行，辯稱：當時下
    雨，告訴人唐竟崴穿雨衣，伊覺得是告訴人穿雨衣遮到自己
    視線緊張，因為其先偏往內側，摔倒後伊才走過去的，伊沒
    有碰到告訴人的車，不是伊的原因告訴人才會受傷，伊只承
    認違規跨越中央劃分島穿越道路等語。經查，上揭犯罪事實
    ，業據告訴人於警詢時及本署偵查中指訴綦詳，且經本署勘
    驗案發時告訴人之行車記錄器錄影檔案，顯示案發地點有中
    央劃分島，被告橫越中央劃分島由車陣中突然出現，告訴人
    見狀緊急煞車而自摔倒地等情，有本署勘驗筆錄 1 份在卷
    可稽，此外，復有聯新國際醫院診斷證明書 2 紙、道路交
    通事故現場圖、道路交通事故調查報告表㈠㈡各 1 份、行
    車記錄器錄影光碟 1 片及錄影畫面擷取暨現場、車損照片
    共 15 張附卷可稽。又按行人穿越道路，應依下列規定：三
    、在禁止穿越、劃有分向限制線、設有劃分島或護欄之路段
    或三快車道以上之單行道，不得穿越道路，道路交通安全規
    則第 134 條第 1 項第 3 款訂有明文。被告自應注意遵守
    上開規定，依前揭道路交通事故調查報告表㈠顯示，案發當
    時並無任何不能注意之情形，竟疏未注意，致告訴人受有傷
    害，顯有過失。本案事故之發生，既因被告上開過失行為所
    致，則與告訴人受傷間，自具有相當因果關係，是被告之犯
    嫌應堪認定。
二、核被告所為，係犯刑法第 284 條前段之過失傷害罪嫌。被
    告於肇事後，犯罪偵查機關未發覺前，即主動向到場處理之
    警員自承其為肇事者，並願接受裁判，此有桃園市政府警察
    局平鎮分局平鎮交通分隊道路交通事故肇事人自首情形紀錄
    表1 張在卷可按，核與自首要件相符，請審酌依刑法第62條
    前段規定，減輕其刑。
三、依刑事訴訟法第451 條第1 項聲請逕以簡易判決處刑。
     此    致
臺灣桃園地方法院
中    華    民    國   110    年    8     月    20    日
                               檢  察  官  楊挺宏
本件證明與原本無異
中    華    民    國   110    年    8     月    25    日
                              書  記  官  范書銘
附記事項：
本件係依刑事訴訟法簡易程序辦理，法院簡易庭得不傳喚被告、
輔佐人、告訴人、告發人等出庭即以簡易判決處刑；被告、被害
人、告訴人等對告訴乃論案件如已達成民事和解而要撤回告訴或
對非告訴乃論案件認有受傳喚到庭陳述意見之必要時，請即另以
書狀向簡易法庭陳述或請求傳訊。
所犯法條：
中華民國刑法第284條
（過失傷害罪）
因過失傷害人者，處 6 月以下有期徒刑、拘役或 5 百元以下罰
金，致重傷者，處 1 年以下有期徒刑、拘役或 5 百元以下罰金
。
從事業務之人，因業務上之過失傷害人者，處 1 年以下有期徒
刑、拘役或 1 千元以下罰金，致重傷者，處 3 年以下有期徒刑
、拘役或 2 千元以下罰金。